【裁判字號】    99,重訴,388
【裁判日期】    991228
【裁判案由】    履行合約等
【裁判全文】
臺灣士林地方法院民事裁定             99年度重訴字第388號
原      告  XL TELECO.
法定代理人  PRAMOD KU.
訴訟代理人  張慧婷律師
            蔣瑞琴律師
            劉緬惠
被      告  昱晶能源科技股份有限公司(GINTECH ENERGY CORP
            ORATION)
法定代理人  潘文炎
訴訟代理人  方裕盛
            邱雅文律師
複代理人    莊植焜律師
            姜照斌律師
上列當事人間履行合約等事件，被告昱晶能源科技股份有限公司
聲請命原告供訴訟費用之擔保，本院裁定如下：
    主  文
原告應於本裁定送達後四十日內，為被告供訴訟費用擔保金新臺
幣捌佰零肆萬元或同面額之銀行可轉讓定期存單或經營保險業務
之銀行以如附件格式所出具之同額保證書。逾期不補正，以裁定
駁回起訴。
    理  由
一、按原告於中華民國無住所、事務所及營業所者，法院應依被
    告聲請，以裁定命原告供訴訟費用之擔保，並應於裁定中定
    擔保額及供擔保之期間，所定擔保額，以被告於各審級應支
    出之費用總額為準，民事訴訟法第96條第1 項、第99條分別
    定有明文。所謂被告於各審級應支出之費用總額，係指法院
    預計被告於本案第一審至第三審訴訟程序中，可能支出各項
    訴訟費用之總額而言。又依民事訴訟法第466 條之1 、之3
    規定，對於第二審判決，上訴人應選任律師為訴訟代理人，
    第三審律師之酬金，為訴訟費用之一部，並應限定其最高額
    ，其酬金支給付標準，由最高法院擬訂報司法院核定之。而
    依最高法院選任律師為訴訟代理人辦法及第三審律師之酬金
    支給標準第8 條規定，法院裁定律師酬金時，應斟酌案情之
    繁簡、訴訟之結果及律師之勤惰，於民事財產權之訴訟，於
    訴訟標的金額百分之3 以下，但最高不得逾新臺幣50萬元，
    且當事人約定之酬金較低者，不得超過其約定。是第二審及
    第三審之裁判費，及第三審律師之酬金，均應屬上開擔保額
    之範疇。
二、查本件原告XL TELECOM & ENERGY LIMITED 為設立於印度之
    外國法人，依原告於起訴狀所載，其在中華民國境內並無住
    所、事務所及營業所，是依民事訴訟法第96條第1 項規定，
    被告昱晶能源科技股份有限公司聲請本院以裁定命原告供訴
    訟費用之擔保，自有理由。又本件訴訟標的金額為美金9,68
    2,511.5 元，折合新臺幣（下同）310,469,731 元，除第一
    審裁判費應由原告繳納外，預估被告可能支出之訴訟費用為
    ：(一)第二審及第三審之裁判費，各為3,768,928 元；(二)依前
    揭標準估算之第三審被告支出律師酬金50萬元；及(三)其他可
    能支出之證人旅費等項訴訟費用，是本院經從寬推估其總額
    ，認原告應供訴訟費用之擔保金額以804 萬元為適當。
三、次按供擔保應提存現金或法院認為相當之有價證券。但當事
    人別有約定者，不在此限。前項擔保，得由保險人或經營保
    證業務之銀行出具保證書代之，民事訴訟法第102 條第1 、
    2 項分別定有明文。原告聲明以有價證券或經營保險業務之
    銀行出具如附件所示格式之保證書供作擔保，經查：依司法
    院發布之「法院辦理保險人或銀行出具保證書代擔保注意事
    項」第4 條規定，銀行出具之保證書內容應載明：當事人兩
    造、案號及案由、保證金額、保證契約生效日為法院裁判准
    以保證書代擔保時起、保證期間至法院裁定准許供擔保人聲
    請返還確定時止、放棄先訴抗辯權、簽發保證書年月日、保
    證人之簽名蓋章等事項，而如附件所示格式之保證書均符合
    上開要求，是原告聲明願以有價證券或由經營保險業務之銀
    行以如附件格式所出具之同額保證書，為被告供訴訟費用之
    擔保，亦有理由，併予准許。
四、依民事訴訟法第95條、第78條裁定如主文。
中    華    民    國    99    年    12    月    28    日
                  民事第二庭  法  官  馬傲霜
以上正本證明與原本無異。
如對本裁定抗告，應於裁定送達後10日內向本院提出抗告狀，並
繳納抗告費新臺幣1,000 元。
中    華    民    國   099    年    12    月    30    日
                              書記官  張方俞

司法院資訊處製作；財團法人民間司法改革基金會備份。
